臺灣臺南地方法院臺南簡易庭民事裁定
110年度南簡字第1883號
聲  請  人
即  原  告  許凱南  
訴訟代理人  黃文章律師(扶助律師)
相  對  人
即  被  告  蘇紹霆  

訴訟代理人  林懿君律師
上列當事人間債務人異議之訴事件，聲請人聲請裁定停止訴訟程
序，本院裁定如下：
     主  文
聲請駁回。
    理  由
一、聲請意旨以：相對人於民國110年8月5日持本院所屬民間公
    證人余乾慶於108年1月17日以108年度南院民公慶字第00067
    號公證書（下稱系爭公證書）為執行名義，向本院聲請對聲
    請人強制執行遷讓返還租賃標的物即門牌號碼臺南市○區○○
    街000巷00弄00號房屋(下稱系爭房屋），經本院民事執行處
    以110年度司執字第72815號遷讓房屋執行事件（下稱系爭執
    行事件）受理中，惟聲請人為系爭房屋之真正所有權人，兩
    造間就系爭房屋之租賃關係不存在，聲請人業於110年8月2
    日向本院提出撤銷兩造間就系爭房屋買賣契約訴訟，現由本
    院以110年度訴字第1739號受理中（下稱另案），若系爭房
    屋承租人即聲請人為系爭房屋所有權人，則系爭房屋之租賃
    關係因權利義務混同於一人而無效，則聲請人是否有效承租
    房屋，有賴另案訴訟確認聲請人是否為系爭房屋之真正所有
    權人，爰依民事訴訟法第182條第1項規定，聲請於另案訴訟
    判決確定前，裁定停止本案訴訟程序等語。
二、按民事訴訟法第182條第1項規定訴訟全部或一部之裁判，以
    他訴訟之法律關係是否成立為據者，係指他訴訟之法律關係
    是否成立，為本件訴訟先決問題者而言，若他訴訟是否成立
    之法律關係，並非本件訴訟之先決問題，則其訴訟程序即毋
    庸中止。且有無停止之必要，法院有裁量之權，非一經當事
    人聲請，即應裁定停止訴訟程序(最高法院110年度台抗字第
    751號、110年度台抗字第716號裁定意旨參照)。
三、經查：
  ㈠聲請人於本案訴訟主張，相對人利用其需錢孔急之際，施用
    詐術致其簽訂協議書、不動產買賣增補協議書，系爭房屋實
    為其所有，兩造間並無租賃關係，相對人執系爭公證書聲請
    系爭執行事件並無理由，爰依強制執行法第14條規定，訴請
    確認被告於系爭執行事件所持執名義即公證書所附不動產租
    賃契約關係不存在，及撤銷系爭執行事件所為之強制執行程
    序等情，此有聲請人110年11月15日債務人異議之訴起訴狀
    在卷可稽(見補字卷第13頁）。聲請人於另案訴訟主張相對
    人及御永公司人員利用聲請人需錢孔急之際，向原告詐稱以
    假買賣方式移轉登記予相對人，再以相對人名義辦理貸款，
    所得款項供聲請人使用云云，聲請人誤信為真，遂依相對人
    指示簽訂協議書、不動產買賣增補協議書，依民法第74條、
    第92條第1項之規定，訴請撤銷兩造間就系爭房屋及坐落土
    地買賣之債權行為及所有權移轉之物權行為，並訴請塗銷所
    有權移轉登記等情，業經本院依職權調取另案訴訟卷宗查核
    明確。
  ㈡綜上以觀，另案訴訟之訴訟標的原因事實為聲請人主張撤銷
    其與相對人就系爭房屋買賣及所有權移轉登記之意思表示，
    並塗銷所有權移轉登記，此涉及系爭房屋所有權之得、喪、
    變更，但本案訴訟之訴訟標的原因事實為兩造間就系爭房屋
    有無租賃契約存在，及系爭執行事件之強制執行程序應否撤
    銷，不會造成系爭房屋所有權之變動，足見兩造在另案就系
    爭房屋之買賣及所有權移轉登記得否撤銷，系爭房屋所有權
    移轉登記得否塗銷，並非本件訴訟先決問題，兩造間就系爭
    房屋是否另成立租賃關係，應由本院依兩造攻擊防禦方法及
    證據調查結果為判斷認定，而非以另案訴訟裁判之結果為斷
    ，況被告已陳明無停止訴訟程序之必要，是以，本件並無停
    止訴訟程序之必要，聲請人依民事訴訟法第182條第1項規定
    ，聲請於該另案訴訟終結前裁定停止本件訴訟程序，並無理
    由，應予駁回，爰裁定如主文。 　
中　　華　　民　　國　　111 　年　　6 　　月　　24　　日
  　　　　　　　　臺灣臺南地方法院臺南簡易庭　　　　　
                                  法  官　張桂美
以上正本係照原本作成。　　　　　　　　　　　　　　　　　
本裁定不得抗告。 　　　　　　　　　　　　　　　　　
中　　華　　民　　國　　111 　年　　6 　　月　　27　　日
                                  書記官  林彥丞